【裁判字號】    99,簡上,420
【裁判日期】    990630
【裁判案由】    賭博
【裁判全文】
臺灣板橋地方法院刑事判決             99年度簡上字第420號
上  訴  人
即  被  告  甲○○
上列上訴人即被告因賭博案件，不服本院99年度簡字第2397號中
華民國99年3 月29日原審簡易判決（聲請處刑案號：99年度速偵
字第1473號），提起上訴，本院管轄第二審之合議庭判決如下︰
    主  文
上訴駁回。
    理  由
一、本件經本院審理結果，認原審簡易判決所認定上述被告之犯
    罪事實及其所憑之理由、證據暨論罪科刑之法條均無不當，
    應予維持，並引用該第一審刑事簡易判決書、檢察官聲請簡
    易判決處刑書中關於認定被告犯罪事實及其所憑之理由、證
    據暨論罪科刑之法條部分之記載（如附件一、二）。
二、被告上訴意旨略以：被告就原審判決所認定之其有於檢察官
    聲請簡易判決書犯罪事實欄一所示之期間內，有收取賭金代
    簽六合彩，再將賭金交付予上游組頭，並由其從中賺取每注
    新臺幣（下同）二元之代價等情，並不爭執。惟以其經濟狀
    況不好，僅係代簽，且每支僅賺兩元，原審判處之刑度過重
    ，爰請求撤銷原審判決，改判較輕之刑云云。
三、本件被告甲○○雖以原審量刑過重為上訴理由，惟按法官於
    有罪判決如何量處罪刑，甚或是否宣告緩刑，均為實體法賦
    予審理法官裁量之刑罰權事項，法官行使此項裁量權，自得
    依據個案情節，參酌刑法第57條所定各款犯罪情狀之規定，
    於法定刑度內量處被告罪刑；除有逾越該罪法定刑或法定要
    件，或未能符合法規範體系及目的，或未遵守一般經驗及論
    理法則，或顯然逾越裁量，或濫用裁量等違法情事之外，並
    不得任意指摘其量刑違法（最高法院80年台非字第473 號、
    75年台上字第7033號、72年台上字第6696號、72年台上字第
    3647號判例要旨參照）；且在同一犯罪事實與情節，如別無
    其他加重或減輕之原因，下級審量定之刑，亦無過重或失輕
    之不當情形，則上級審法院對下級審法院之職權行使，原則
    上應予尊重（最高法院85年度台上字第2446號判決要旨參照
    ）。查以，被告前於民國95年8 月間起至96年1 月25日止，
    在其經營位在臺北縣板橋市○○路137 巷31號之「宏檳榔攤
    」，以同於本件之每注抽取2 元之方式，供不特定人下注簽
    賭香港「六合彩」簽選號碼以賭博財物，已經本院以96年度
    簡字第974 號刑事簡易判決判處有期徒刑四月，如易科罰金
    ，以新臺幣一千元折算一日，於96年5 月2 日確定，並於同
    年6 月15日易科罰金執行完畢等情，有該判決及臺灣高等法
    院被告前案紀錄表在卷可查，其於該案執行完畢後，又自98
    年2 月間起至99年2 月25日經警查獲時，復在同址以相同手
    段再犯賭博犯行，且其本次犯行時間更較前次犯行期間為長
    ，是原審判決所示之刑度，難認有何違法或不當之處。從而
    ，被告以量刑過重為其本件上訴理由，難認有理，應予駁回
    。
據上論斷，應依刑事訴訟法第455 條之1 第1 項、第3 項、第36
8 條、第373 條，判決如主文。
本案經檢察官陳怡親到庭執行職務。
中    華    民    國    99    年    6     月    30    日
                刑事第一庭  審判長法  官  王復生
                                  法  官  連雅婷
                                  法  官  陳世旻
上列正本證明與原本無異。
不得上訴。
                                  書記官  楊雅芳
中    華    民    國    99    年    7     月    15    日
--------------------------------------------------------
【附件一】
臺灣板橋地方法院刑事簡易判決          99年度簡字第2397號
聲  請  人  臺灣板橋地方法院檢察署檢察官
被      告  甲○○

上列被告因賭博案件，經檢察官聲請簡易判決處刑（99年度速偵
字第1473號），本院判決如下：
    主  文
甲○○共同意圖營利，聚眾賭博，累犯，處有期徒刑伍月，如易
科罰金，以新臺幣貳仟元折算壹日。扣案之六合彩簽注單壹拾貳
張均沒收。
    事實及理由
一、本件犯罪事實及證據，除犯罪事實欄第4 行「『黃先生』之
    」後補充「成年男子即」、第6 行「31號居所」更正為「31
    號居所即所經營之檳榔攤」、同行「供不特定人」後補充「
    親自至上址以圈選號碼之方式」，均引用如附件檢察官聲請
    簡易判決處刑書所載。
二、核被告甲○○所為，係犯刑法第266 條第1 項後段之在公眾
    得出入之場所賭博罪、同法第268 條前段之圖利供給賭博場
    所罪、同條後段之圖利聚眾賭博罪。被告與真實姓名、年籍
    不詳、綽號「黃先生」之成年男子間就本件犯行有犯意聯絡
    及行為分擔，應論以共同正犯。被告自98年2 月某日起至99
    年2 月25日19時20分許為警查獲止，在同一地點，反覆密接
    提供場所並聚眾賭博，且被告係利用賭客之劣勢中獎機率，
    以每注抽取新臺幣2 元之方式而從中博取利益，其顯具有營
    利之意圖。是被告以上開方式之賭博行為，本質上乃具有反
    覆、延續性行為之特徵，於刑法評價上，堪認係集合多數犯
    罪行為而成立之獨立犯罪型態之「集合犯」，應各為包括一
    罪。又被告所犯上開3 罪間，係基於一個賭博犯意之決定，
    達成其同一犯罪之各個舉動，應屬法律概念之一行為，其一
    行為觸犯上開3 罪名，為想像競合犯，應依刑法第55條規定
    ，從一重之意圖營利聚眾賭博罪處斷。又被告前有如附件檢
    察官聲請簡易判決處刑書所載之論罪科刑及刑之執行情形，
    有臺灣高等法院被告前案紀錄表1 件在卷可稽，其於有期徒
    刑執行完畢後5 年內，故意再犯本件有期徒刑以上之罪，為
    累犯，應依刑法第47條第1 項規定加重其刑。爰審酌被告之
    素行、國中畢業之智識程度、犯罪之動機、目的、手段、獲
    利金額，其提供賭博場所、聚眾賭博而助長投機風氣，有害
    社會秩序，且經營期間長達1 年，獲利非少，兼衡其犯後坦
    承犯行等一切情狀，量處如主文所示之刑，並諭知易科罰金
    之折算標準，以資儆懲。
三、扣案之六合彩簽注單12張，均為被告所有、供本件犯罪所用
    之物，業據被告坦認在卷（見偵卷第3 、20頁），爰均依刑
    法第38條第1 項第2 款之規定宣告沒收。
四、依刑事訴訟法第449 條第1 項前段、第3 項、第454 條第2
    項、第450 條第1 項，刑法第28條、第266 條第1 項後段、
    第268 條、第55條、第47條第1 項、第41條第1 項前段、第
    38條第1 項第2 款，刑法施行法第1 條之1 第1 項、第2 項
    前段，逕以簡易判決處刑如主文。
五、如不服本判決，得自收受送達之日起10日內向本院提出上訴
    狀，上訴於本院第二審合議庭（須附繕本）。
中    華    民    國    99    年    3     月    29    日
                  刑事第二十二庭  法  官   傅明華
上列正本證明與原本無異。
                                  書記官   張玫玲
中    華    民    國    99    年    4     月    1     日
--------------------------------------------------------------
【附件二】
臺灣板橋地方法院檢察署檢察官聲請簡易判決處刑書
                                    99年度速偵字第1473號
    被      告  甲○○  女  53歲（民國○○年○月○○日生）
                        住臺北縣板橋市○○路7之1號4樓
                        居臺北縣板橋市○○路137巷31號
                        國民身分證統一編號：Ｚ000000000號
上列被告因賭博案件，業經偵查終結，認為宜聲請以簡易判決處
刑，茲將犯罪事實及證據並所犯法條分敘如下：
        犯罪事實
一、甲○○前因賭博案件，經臺灣板橋地方法院以96年度簡字第
    974 號判處有期徒刑4 月確定，於民國96年6 月15日易科罰
    金執行完畢。詎仍不知悔改，與真實姓名、年籍不詳、自稱
    「黃先生」之上游組頭，共同基於意圖營利供給賭博場所及
    聚眾賭博之犯意，自98年2 月起，以臺北縣板橋市○○路13
    7 巷31號居所為賭博場所，供不特定人簽賭六合彩，其賭博
    方式分為「二星」、「三星」及「四星」3 種，賭金為每注
    新臺幣（下同）80元，用以核對香港六合彩所開出之當期開
    獎號碼，賭客如簽中「二星」者，可得彩金5,700 元，簽中
    「三星」者可得彩金5 萬7,000 元，簽中「四星」者，可得
    彩金65萬元，若未簽中，所繳之賭金即由甲○○轉交上游組
    頭，並歸上游組頭所有，甲○○則自每支簽賭金額中抽取2
    元。嗣於99年2 月25日19時20分許，為警於上址查獲，並當
    場扣得六合彩簽注單12張。
二、案經臺北縣政府警察局中和第一分局移送偵辦。
        證據並所犯法條
一、證據
（一）被告甲○○於警詢時及偵查中之自白；
（二）扣案之六合彩簽注單12張；
（三）現場照片2張。
二、所犯法條：核被告所為，係犯刑法第266 條第1 項前段之普
    通賭博罪、第268 條之意圖營利供給賭博場所罪及同條之意
    圖營利聚眾賭博罪嫌。被告與綽號「黃先生」之上游組頭間
    ，有犯意聯絡及行為分擔，為共同正犯。又被告自98年2 月
    起先後多次提供賭博場所及聚眾賭博之犯行，係基於同一營
    利意圖，本質上乃具有反覆、延續性行為之特徵，於刑法評
    價上，應認係集合多數犯罪行為而成立之獨立犯罪型態之「
    集合犯」，為包括一罪，均請以一罪論處。復其以一行為觸
    犯上開3 罪名，請論以想像競合犯，從較重之意圖營利聚眾
    賭博罪處斷。再被告於有期徒刑執行完畢後，5 年內故意再
    犯本件有期徒刑以上之罪，為累犯，有全國刑案資料查註表
    1 份在卷可參，請依刑法第47條第1 項之規定，加重其刑。
    至扣案之物，請依法宣告沒收。
三、依刑事訴訟法第451條第1項聲請逕以簡易判決處刑。
    此    致
臺灣板橋地方法院
中    華    民    國    99    年    3     月    9     日
                              檢察官  陳  建  良
本件正本證明與原本無異
中    華    民    國    99    年    3     月    9     日

司法院資訊處製作；財團法人民間司法改革基金會備份。
